【裁判字號】    92,交抗,928
【裁判日期】    921128
【裁判案由】    聲明異議
【裁判全文】
臺灣高等法院臺中分院刑事裁定                    九十二年度交抗字第九二八號
    抗  告  人
    即 異議 人  甲○○
右列抗告人因聲明異議案件，不服臺灣臺中地方法院中華民國九十二年十月二十三日
裁定（九十二年度交他字第三七號）提起抗告，本院裁定如左：
    主      文
抗告駁回。
    理      由
一、本件抗告意旨略以：抗告人未依道路交通處理辦法第十三條之規定，向處罰機關
    提出異議書，而逕向法院聲明異議，其程式固與該規定不符，惟，查同辦法第十
    八條亦規定，交通法庭認聲明異議不合法律上程式或其異議權已經喪失者，應以
    裁定駁回之，但其不合法律上程式可補正者，應先定期命為補正，逾期不補正者
    ，即予駁回。就本件言，抗告人之異議未向處罰機關提出，再經由處罰機關送交
    法院，其程序上之瑕疵並非不能補正，亦即法院於接到異議人逕向法院提出異議
    ，若認其未經處罰機關之送交，其程序上有瑕疵，然則本件原審法院竟未依道路
    交通處理辦法第十八條之規定，先定期命抗告人補正，其裁定顯違法律規定等語
    。
二、按受處分人，不服主管機關所為之裁罰，固得於接到裁決之翌日起二十日內聲明
    異議；惟是項聲明異議應以司法狀紙敘述異議之理由，提出於原處分機關為之。
    原處分機關應於接受異議書狀後五日內，將該案卷及有關證物，送交該管地方法
    院或其分院交通法庭，道路交通案件處理辦法第十三條定有明文。又按道路交通
    管理處罰條例第八十七條規定，必須係對第八條主管機關所為之處罰，始得於法
    定期間內，向管轄地方法院聲明異議；又道路交通案件處理辦法第十八條規定：
    交通法庭認聲明異議不合法律上之程式者，應以裁定駁回之。又按道路交通處理
    辦法第十八條但書所謂「但其不合法律上程式可補正者，應先定期命為補正，逾
    期不補正者，即予駁回。」之情形，係指聲明異議雖不合法律上程式，但可補正
    之情形，例如聲明異議未依同辦法第十三條所規定「應以司狀紙敘述」、「敘述
    異議之理由」等是，至於聲明異議不合法律上程式，又無從命補正之情形，則不
    在該條但書適用之列。
三、經查，本件抗告人不服台中市警察局第二分局舉發，未於接到裁決書之翌日起二
    十日內，以司法狀紙提出聲明異議，送交該分局轉送管轄法院裁定，卻逕向原審
    法院交通法庭聲明異議，核與道路交通處理辦法第十三條規定之程式不合，此情
    形即屬聲明異議不合法律上程式，又無從命補正之情形，蓋移送機關為原處罰機
    關，抗告人如何能補正而為移送機關，抗告意旨指此情形應先限期命補正云云，
    容有誤會。是以，原審乃依道路交通案件處理辦法第十八條前段，裁定駁回抗告
    人之異議，核無不合，本件抗告，並無理由，應予駁回。
四、據上論結，應依刑事訴訟法第四百十二條，裁定如主文。
中      華      民      國      九十二     年    十一     月   二十八   日
                                臺灣高等法院臺中分院刑事第七庭
                                      審判長法  官  林  榮  龍
                                            法  官  謝  說  容
                                            法  官  江  錫  麟
右正本證明與原本無異。
不得再抗告。
                                            書記官  陳  振  海
中      華      民      國      九十二     年    十一     月   二十八   日
                                                                        Ｒ


司法院資訊處製作；財團法人民間司法改革基金會備份。
